# 可转债持有人账务处理

提问人：wangyu1981 时间：2013-10-30 09:42:13
向专家请教可转债持有人账务处理： 我公司本部拟对我公司所属的上市公司注入资产进行整体上市，我公司所属的上市公司拟对集团发放可转换公司债券，请教各位老师，本部的账务处理？

回答人：chenyiwei
这类问题要看具体的发行方案才能确定。但一般情况下最简单的处理是：
借：可供出售金融资产——可转债投资（按公允价值即发行价计量） 贷：投出净资产（原账面价值） 贷：营业外收入——资产处置损益

提问人：中介小兵 时间：2013-10-30 19:29:19
请问老师，此处为何不计入资本公积（权益性交易）或投资收益？谢谢！

回答人：chenyiwei
该差额代表所处置资产的公允价值和原账面价值之间的差额，所以应作为资产处置损益计入营业外收入（如果投出的是股权投资，则为投资收益），不属于权益性交易。